# 关于对赌协议，收购方要求公司股东减持股份的双方会计及税务处理

提问人：haimei431 时间：2017-04-19 09:16:17
求助： 收账方甲（该股东为法人）在收购A企业（原股东为个人）时签订了一条对赌协议，如A企业业绩不能达到约定标准，需将自己所持股份由现在的30%比例减至20%，其中的10%为无偿转让给甲方。
这种情况下， 1 ）甲收购A时产生的资本公积，后该资本公积转增了股本，转增时个人没有交个人所得税。此次无偿转让和转增的股本是否有关联？如果有的话是何种关联？ 2 ）甲方无偿受让了10%的股份如何账务处理？是否涉及的税金缴纳？ 3 ）A企业的个人股东只要做减资的分录,其他的不用做吗？

回答人：chenyiwei
首先要明确：该收购是同一控制下合并还是非同一控制下合并？这两种情况下对或有对价的会计处理是完全不同的。另外非同一控制下合并不可能形成收购方合并报表层面的资本公积。